【裁判字號】    98,訴,1249
【裁判日期】    990408
【裁判案由】    妨害風化
【裁判全文】
臺灣高雄地方法院刑事判決              98年度訴字第1249號
公  訴  人  臺灣高雄地方法院檢察署檢察官
被      告  壬○○
            丁○○
共      同  
選任辯護人  林宗儀律師
被      告  乙○○
上  1   人
選任辯護人  洪錫鵬律師  
上列被告因妨害風化案件，經檢察官提起公訴（98年度偵字第85
69號），本院判決如下：
    主  文
壬○○共同意圖使女子與他人為猥褻之行為，而容留以營利，處
有期徒刑伍月，如易科罰金，以新臺幣壹仟元折算壹日。扣案如
附表所示之物，均沒收。
丁○○共同意圖使女子與他人為猥褻之行為，而容留以營利，處
有期徒刑肆月，如易科罰金，以新臺幣壹仟元折算壹日。扣案如
附表所示之物，均沒收。
乙○○共同意圖使女子與他人為猥褻之行為，而容留以營利，處
有期徒刑陸月，如易科罰金，以新臺幣壹仟元折算壹日。扣案如
附表所示之物，均沒收。
    事  實
一、壬○○係址設高雄市○○區○○路447 號2 樓「紅谷視聽歌
    唱」之負責人，僱用乙○○負責接待及控管陪酒小姐進入包
    廂陪酒之工作、僱用丁○○擔任櫃台，負責安排陪酒小姐坐
    檯、發放小姐薪資及結帳之工作。詎壬○○、乙○○、丁○○竟共同基於意圖使成年女子與他人為猥褻行為而容留、媒
    介以營利之犯意，於民國98年3 月1 日至同年月11日間之某
    日起，由壬○○以每小時薪資新臺幣（下同）500 元不等之
    代價，僱用庚○○、黃佳琦、張芯瑜、吳宥驊、王曉君（以
    上5 人另經檢察官為不起訴處分）等人擔任陪酒小姐，在店
    內包廂從事跨坐顧客身上秀舞、隨時任令顧客撫摸身體、胸
    部及陰部等足以挑起性慾之猥褻性服務，其消費方式為每位
    男客每消費120 分鐘收費1,800 元、少爺小費1,000 元，其
    等即以此方式營業牟利。適於98年3 月11日晚間11時許，男
    客辛○○、丙○○、甲○○前往該處消費，由壬○○負責接
    待並引領進入該店B07 包廂內，再由乙○○介紹店內消費方
    式後，丁○○旋安排女服務生王曉君、張芯瑜、吳宥驊進入
    包廂並指示「秀舞」，王曉君、張芯瑜、吳宥驊隨即各跨坐
    在辛○○、丙○○、甲○○大腿上磨蹭雙方下體跳舞，並任
    由辛○○3 人撫摸其等身體、胸部及陰部為上開猥褻服務，
    期間吳宥驊、王曉君轉檯離開，迨1 小時後，換由庚○○、
    黃佳琦進入包廂，丁○○復進入包廂內指示「秀舞」，庚○○、黃佳琦、張芯瑜遂各跨坐在辛○○、丙○○、甲○○大
    腿上磨蹭雙方下體跳舞，並任由辛○○3 人撫摸其等身體、
    胸部及陰部為上開猥褻服務。嗣經警於98年3 月12日凌晨零
    時20分許，持搜索票前往上址搜索，且當場扣得壬○○所有
    供犯罪所用如附表所示之物，始查悉上情。
二、案經高雄市政府警察局小港分局報告臺灣高雄地方法院檢察
    署檢察官偵查起訴。
    理  由
壹、證據能力部分：
（一）證人即查獲員警戊○○、己○○於警詢之陳述： 
      按被告以外之人於審判外之言詞或書面陳述，除法律有規
      定者外，不得作為證據，刑事訴訟法第159 條第1 項定有
      明文。查證人戊○○、己○○於警詢中之陳述為傳聞證據
      ，且其等之陳述與審判中陳述不符部分亦無較為可信之特
      別情況，即無同法第159 條之2 之適用餘地，亦無同法第
      159 條之3 所規定之情事，是依前揭法條意旨，自均不具
      證據能力。惟被告以外之人於審判外之陳述，雖不得以之
      直接作為認定犯罪事實與否之證據，但非不得作為彈劾證
      據，用來爭執被告、證人之證明力（最高法院96年度臺上
      字第1497號判決意旨參照），附此敘明。
（二）證人即男客辛○○、丙○○、甲○○及證人即紅谷視聽歌
      唱女服務生庚○○警詢筆錄製作過程之適法性：
      按刑事訴訟法第41條、第42條之規定，於檢察事務官、司
      法警察官、司法警察行詢問、搜索、扣押時，準用之；前
      項犯罪嫌疑人詢問筆錄之製作，應由行詢問以外之人為之
      。但因情況急迫或事實上之原因不能為之，而有全程錄音
      或錄影者，不在此限，刑事訴訟法第43條之1 定有明文。
      辯護人辯稱：證人辛○○、丙○○、甲○○及庚○○警詢
      筆錄製作過程，均由同一員警詢問及製作，程序悖法等語
      。經查：
    1.本件證人辛○○、丙○○、甲○○及庚○○4 人製作警詢
      筆錄時，員警均告知其等刑事訴訟法第95條權益一節，有
      警詢筆錄4 份在卷可按（見警卷第10至12頁、第31至42頁
      ），足徵其等4 人均係以「犯罪嫌疑人」之身分而為詢問
      ，自有前揭法規適用。而其等4 人之警詢筆錄，詢問人與
      製作人固均屬同1 人等情，業據證人即員警戊○○、己○○證述在卷（見本院卷第41、65頁），並有前揭警詢筆錄
      在卷可徵。惟稽之查獲當日員警主要勤務人員僅7 名先到
      現場，支援員警8 名係事後到場，且僅負責控制現場，並
      不負責現場筆錄製作，又查獲當日該店服務人員均有逃逸
      情形一節，業據證人即員警戊○○、己○○證述在卷（見
      本院卷第39至42頁、第62至63頁），亦有搜索、扣押筆錄
      1 份在卷可稽（見警卷第50頁），相較查獲現場有被告壬○○3 人、女服務生庚○○、黃佳琦、張芯瑜、吳宥驊、
      王曉君及林彥臻6 名、男客辛○○3 人等情，亦有警詢筆
      錄12份附卷可稽（見警卷全卷），足見現場未及逃逸之犯
      罪嫌疑人已多達12人，然該次主要負責勤務員警僅7 名，
      可見現場警力不足。
    2.再衡酌查獲當時為避免現場犯罪嫌疑人間有串證、串供之
      虞，自有即時現場製作筆錄之必要，且時值深夜凌晨零時
      20分許，為保障同意夜間詢問者之權益，避免疲勞詢問，
      自應儘速詢問筆錄並製作完畢，即無可期待僅1 組員警（
      1 詢問者，1 製作者）製作1 犯罪嫌疑人筆錄後，始接續
      換下1 人接受詢問。綜上各節以觀，足徵員警製作前揭警
      詢筆錄時，確係有情況急迫之情。而員警製作證人辛○○
      、丙○○、甲○○及庚○○4 人筆錄，係全程錄音等情，
      亦有警詢錄音帶4 捲在卷可憑，即符刑事訴訟法第43條之
      1 第2 項但書規定，自不悖法。
    3.至辯護人另辯稱：本案員警蒐證過程，並未全程錄影，程
      序違法等語，惟刑事訴訟法，除前揭製作詢問筆錄有急迫
      情形，於同一員警製作並詢問時，須全程錄音或錄影外，
      並未規定員警執行搜索、扣押時，須全程錄影，是本件員
      警查獲時，縱未全程錄影，亦於法無違，附此敘明。
（三）證人即甲○○於警詢之陳述：
      按被告以外之人於審判中滯留國外或所在不明而無法傳喚
      或傳喚不到者，其於檢察事務官、司法警察官或司法警察
      調查中所為之陳述，經證明具有可信之特別情況，且為證
      明犯罪事實之存否所必要者，得為證據，刑事訴訟法第15
      9 條之3 第1 項第3 款定有明文。查證人甲○○於警詢之
      陳述，固屬傳聞證據，惟其於警詢時之陳述，係首次接受
      本件犯罪相關案情之詢問，距離案發較近，且被告3 人並
      未在場，並無足夠時間思考其自身與被告3 人間之利害關
      係，顯無外力介入、干擾其陳述之情形，具有可信之特別
      情況，且為證明本件犯罪事實之存否所必要，又於本院審
      理中經合法傳喚、拘提未到，有送達證書6 紙、屏東縣政
      府警察局屏東分局99年2 月25日屏警分偵字第0990005390
      號函1 份在卷可參，承前揭法條意旨，自有證據能力。
（四）證人辛○○、丙○○、證人庚○○於警詢之陳述：
      按被告以外之人於檢察事務官、司法警察官或司法警察調
      查中所為之陳述，與審判中不符時，其先前之陳述具有較
      可信之特別情況，且為證明犯罪事實存否所必要者，得為
      證據，刑事訴訟法第159 條之2 定有明文，此為同法第15
      9 條第1 項所稱「法律有規定」，而為傳聞法則之例外。
      此之「必要性」要件，必須該陳述之重要待證事實部分，
      與審判中之陳述有所不符，包括審判中改稱忘記、不知道
      、先前之陳述詳盡，於後簡略、有正當理由而拒絕陳述（
      如經許可之拒絕證言）等雖非完全相異，但實質內容已有
      不符者在內，且該審判外之陳述，必為證明犯罪之待證事
      實存在或不存在所不可或缺，二者兼備，始足當之。故此
      所謂「為證明犯罪事實存否所必要者」，既必須達不可或
      缺之程度，自係指就具體個案案情及相關卷證判斷，為發
      現實質真實目的，認為除該項審判外之陳述外，已無從再
      就同一供述者，取得與其上開審判外陳述之相同供述內容
      ，倘以其他證據代替，亦無從達到同一目的之情形而言（
      最高法院95年度臺上字第4414號、96年度臺上字第4365號
      判決參照）。
    1.證人辛○○、丙○○部分：
      查證人辛○○、丙○○前於警詢就其等至被告壬○○經營
      之「紅谷視聽歌唱」消費之時間、被告壬○○3 人服務工
      作內容、店內女服務生服務先後順序、服務人員、猥褻內
      容、過程等細節性事項均詳細陳述，惟於本院審理時已無
      法就此部分細節性事項陳述詳盡，並均於本院審理時證稱
      不復記憶等情，業據證人辛○○、丙○○結證在卷（見本
      院卷第70、114 頁），故本院已無從再取得相同之供述內
      容，復此部分細節性之陳述係涉被告壬○○、乙○○、丁○○3 人於本件犯罪分工判斷之重要性事項，亦無其他證
      據證明證人辛○○、丙○○之警詢筆錄有不宜作為證據之
      瑕疵，是其等於警詢之陳述具有可信之特別情況，且為證
      明被告壬○○3 人犯罪事實存否所必要，依前開法條意旨
      ，自均有證據能力。
    2.證人庚○○部分：
    (1)經查，就被告壬○○所經營之「紅谷視聽歌唱」是否提供
      前揭猥褻服務一節，證人庚○○於警詢中之陳述，與其於
      本院審理時之證述，有前後陳述不符之情形，本院審酌其
      於警詢中所為之陳述，應訊時距案發時點較近，記憶力應
      屬清晰，其陳述較趨於真實；且較無來自被告在庭壓力而
      做出迴避對被告不利之證述，或因不想生事乃虛構事實而
      為陳述，又互核其於警詢之證述與證人辛○○、丙○○於
      警詢、本院審理時及甲○○於警詢之證述若合符節（詳後
      述），客觀上應具有較可信之特別情況，且本院審酌前揭
      陳述作成時之情況，並無違法取證之瑕疵（詳後述），亦
      為證明犯罪事實存否所必要，依前開法條意旨，其於警詢
      中之證言自有證據能力。
    (2)雖證人庚○○於本院審理時辯稱：警察給其酒喝，其酒醉
      意識不清、其警詢之陳述均依照員警所指示，其警詢時說
      對方沒有碰其，可是警察就是要寫對方碰其，因為警察知
      道其是學生，告知其依其指示講話，學校就不會知道其在
      該店上班的事，員警筆錄記載不實云云。惟查，員警製作
      筆錄時，並無利誘、誘導證人庚○○，證人庚○○製作筆
      錄時意識清楚一節，業據證人即員警己○○於本院審理時
      證稱：證人庚○○之警詢筆錄為其製作，其並未拿酒給證
      人庚○○飲用，證人庚○○製作筆錄時意識清楚，其並無
      告知證人庚○○是學生要好好配合等語（見本院卷第65至
      66頁、第68至69頁），而證人庚○○亦於偵訊時陳稱：警
      察沒有強暴、脅迫等語（見偵卷第10頁）、於本院審理時
      亦證稱：警察沒有用不當方式製作筆錄等語（見本院卷第
      35頁），足見證人庚○○於警詢筆錄製作時，係出於自由
      意志。衡情證人己○○為警察，係依法執行公權力之公務
      員，除民、刑事責任外，尚須擔負行政責任，當無甘冒偽
      證重責誣陷證人庚○○之理，是其前揭證述，自可採憑。
      復觀之證人庚○○警詢筆錄之記載，均屬連續詢問，其均
      能針對問題回答，並無答非所問、無法應答之情，且係以
      完整句子應答，並無飲酒過量，因意識不清而出現未完整
      句子之應答方式等情，有證人庚○○之警詢筆錄1 份在卷
      為佐（見警卷第10至12頁），益見證人庚○○於警詢時意
      識清楚無疑。又該警詢筆錄經證人庚○○親閱無訛後始簽
      名一節，有前揭警詢筆錄1 份在卷可參，證人庚○○亦不
      否認（見偵卷第10頁、本院卷第36頁），衡情其案發時係
      年屆22歲之成年人，就讀高職2 年級等情，業據證人庚○○證述在卷（見本院卷第36頁），並有年籍資料在卷可參
      ，從其教育程度、知識、社會經驗以觀，自可判斷其陳述
      猥褻服務內容，恐涉犯公然猥褻等罪嫌，攸己利害得失甚
      鉅，豈會輕信他人指示率爾陳述對己不利之事實？苟員警
      果有記載不實情形，其斯時既意識清楚，豈未當場予以表
      明並請求更正？是證人庚○○前揭所辯，顯悖常情，不足
      採信。從而，證人庚○○製作筆錄時，既意識清楚，並詳
      閱該筆錄內容後簽名，已如前述，益徵證人庚○○之警詢
      筆錄並無記載不實、員警並無誘導之情甚明。
（五）營業場所檢查紀錄表：
      卷附之「高雄市政府警察局督察室維新小組營業場所檢查
      紀錄表」（見警卷第44頁），係本案員警執行搜索勤務後
      所製作之職務報告，乃被告以外之人於審判外之書面陳述
      ，依刑事訴訟法第159 條第1 項之規定，自不具證據能力
      。
（六）按被告以外之人於審判外之陳述，雖不符前4 條之規定，
      而經當事人於審判程序同意作為證據，法院審酌該言詞陳
      述或書面陳述作成時之情況，認為適當者，亦得為證據，
      刑事訴訟法第159 條之5 第1 項定有明文。查本案認定事
      實所引用之卷內其餘卷證資料，除原已符同法第159 條之
      1 至第159 條之4 規定、及法律另有規定等傳聞法則例外
      規定，而得作為證據外，並無證據證明係公務員違背法定
      程序所取得，而檢察官、被告3 人及辯護人於本院行準備
      程序及審理時，均同意其證據能力，且本院審酌前揭陳述
      作成時之情況，並無違法取證之瑕疵，亦認以之作為證據
      為適當，是本件有關被告以外之人於審判外之言詞或書面
      陳述等供述證據，依前揭法條意旨，自均得為證據。
貳、實體部分：
一、訊據被告壬○○、乙○○、丁○○固均坦認被告壬○○為「
    紅谷視聽歌唱」之負責人，消費方式每位男客每消費120 分
    鐘收費1,800 元，而被告乙○○、丁○○受僱於被告壬○○
    任職於「紅谷視聽歌唱」擔任服務生工作，惟均矢口否認有
    何意圖使女子與他人為猥褻之行為，而容留以營利之犯行，
    被告壬○○辯稱：其不知店內小姐會跟客人為猥褻行為，其
    有交代小姐只能陪客人喝酒及唱歌，不能有其他猥褻等服務
    項目云云；被告乙○○則辯稱：其於98年3 月1 日才去上班
    ，其不知店內服務小姐跟客人有前揭猥褻行為，其未帶店內
    小姐去包廂，其僅是店內1 樓之少爺云云；被告丁○○則以
    ：其係店內2 樓服務生，僅負責端茶水、整理包廂、廚房，
    不知店內小姐從事何事云云置辯。經查：
（一）被告壬○○於前揭時、地，男客辛○○、丙○○、甲○○
      前往該處消費時，接待並引領其等進入該店B07 包廂內，
      由被告乙○○介紹店內消費方式為每位男客每消費120 分
      鐘收費1,800 元、少爺小費1,000 元後，被告丁○○旋安
      排女服務生王曉君、張芯瑜、吳宥驊進入包廂並指示「秀
      舞」，王曉君、張芯瑜、吳宥驊隨即各跨坐在辛○○、丙○○、甲○○大腿上磨蹭雙方下體跳舞，並隨時任由辛○○3 人撫摸其等身體、胸部及陰部，期間吳宥驊、王曉君
      轉檯離開，迨1 小時後，換由庚○○、黃佳琦進入包廂，
      被告丁○○復進入包廂內指示「秀舞」，庚○○、黃佳琦
      、張芯瑜遂各跨坐在辛○○、丙○○、甲○○大腿上磨蹭
      雙方下體跳舞，並隨時任由辛○○3 人撫摸其等身體、胸
      部及陰部一節，業據證人辛○○、丙○○於警詢及本院審
      理時、證人甲○○於警詢時證述甚詳（見警卷第32、33、
      36、37、40、41頁、偵卷第42頁、本院卷第71至75頁、第
      111 至116 頁），核與證人庚○○於警詢時證稱：客人們
      一到位，小姐們就會「依公司規定」先跳健康秀，也就是
      小姐開始點團秀的熱門舞曲後，小姐會跨坐客人下盤扭動
      ，直到舞曲結束，是被告丁○○安排其入番坐檯，店內小
      姐均穿半透明薄紗上衣及裙子制服，大部分小姐可以讓男
      客撫摸身體乳部，證人辛○○有稍微碰觸其底褲外下部等
      語（見警卷第11至12頁）、於本院審理時證稱：98年3 月
      11日晚上11時其有跟男客在一起，其穿裙子，衣服會露背
      、半透明、坐檯一台500 元等語相符（見本院卷第29至30
      頁），而被告丁○○亦於本院行準備程序時供稱：98年3
      月11日是老闆即被告壬○○叫其安排那些小姐去包廂的，
      被告壬○○負責招呼所有客人等語（見本院審訴卷第28頁
      ）。此外，亦有女服務生坐檯日報表影本1 張、上班、休
      假月報表影本3 張、打卡單影本7 張、查獲現場照片14張
      在卷可稽（見警卷第53至56頁、第58至61頁、第82至86頁
      ），並有如附表所示之物扣案足佐，足見證人庚○○、王
      曉君、張芯瑜、吳宥驊、黃佳琦5 人，均在被告壬○○所
      經營（詳後述）之「紅谷視聽歌唱」前揭包廂內，與證人
      辛○○等3 人為猥褻行為無疑。
（二）復從被告丁○○於男客進入包廂1 小時內前後，各指示女
      服務生王曉君等5 人「秀舞」，證人王曉君等5 人遂前後
      跨坐在證人辛○○等3 人大腿上磨蹭雙方下體跳舞，並任
      由證人辛○○3 人撫摸其等身體、胸部及陰部等情以觀，
      足徵「秀舞」之猥褻特殊服務，須經被告丁○○指示後，
      始開始表演，有固定之演出時間、方式，係有「制度性」
      之規劃服務內容，自非店內女服務生即興演出，益見「秀
      舞」之猥褻服務係該店經營服務內容之一。而證人辛○○
      等3 人2 次前往該店消費，均接受前揭猥褻性服務一節，
      業據證人辛○○、丙○○於本院審理時結證在卷（見本院
      卷第70、74、111 、113 、115 、116 頁），而證人即查
      獲員警己○○於本院審理時證稱：督察室接獲民眾檢舉，
      其前經指示前往該店實地探訪，經店員介紹安排女服務生
      進入包廂後，開始播放熱舞，女服務生在其身上進行磨蹭
      舞蹈，任其搓揉身體任何部位等語（見本院卷第62頁），
      益徵被告壬○○所經營之「紅谷視聽歌唱」，確係以提供
      前揭猥褻服務為主要營業項目，而有營利之行為。至證人
      辛○○、丙○○雖於本院審理時證稱：前揭秀舞、撫摸胸
      部、陰部等猥褻服務，並未額外收費等語。惟該猥褻服務
      是否額外收費，抑或包含於一次消費費用中，係涉營業經
      營獲利多寡，僅為營業經營方式不同而有異，是提供猥褻
      服務是否額外收費，要與該店經營有無提供此服務以營利
      無涉，自難率憑此遽為有利被告壬○○3 人之認定。另被
      告壬○○3 人事前究有無主動告知證人辛○○等3 人該店
      提供前揭猥褻服務內容，要與該店有無實際提供前揭猥褻
      服務無涉，辯護人辯稱被告乙○○未告知消費方式有提供
      前揭猥褻服務云云，仍難為有利被告乙○○之認定。
（三）被告壬○○係「紅谷視聽歌唱」之負責人，而被告乙○○
      在被告壬○○所經營之「紅谷視聽歌唱」，負責接待及控
      管陪酒小姐進入包廂陪酒之工作，被告丁○○則擔任櫃台
      ，負責安排陪酒小姐坐檯、發放小姐薪資及結帳之工作，
      又證人庚○○、王曉君、張芯瑜、吳宥驊、黃佳琦5 人，
      均係以每小時薪資500 元不等之代價，受僱於被告壬○○
      而在該店內擔任女服務生一節，業據被告壬○○、乙○○
      、丁○○自承在卷（見警卷第1 、5 、6 、8 、9 頁、偵
      卷第8 、9 頁、本院卷第136 頁），核與證人庚○○於警
      詢、偵訊及本院審理時證述相符（見警卷第12頁、偵卷第
      10 頁 、本院卷第29、31頁），亦據證人辛○○、甲○○
      於警詢、證人丙○○於警詢及本院審理時、證人即員警己○○於本院審理時證述在卷（見警卷第32、36、40、41頁
      、偵卷第42頁、本院卷第62、112 頁），並有高雄市政府
      營利事業登記證影本1 紙在卷可憑（見警卷第110 頁），
      足見被告乙○○、丁○○與證人庚○○等5 人，確均在被
      告壬○○所經營之「紅谷視聽歌唱」共事、提供前揭服務
      。
（四）被告壬○○3 人使成年女子與他人為猥褻行為而容留、媒
      介以營利之意圖：
    1.證人庚○○於警詢時證稱：97年11月14日向被告丁○○應
      徵上班，工作性質為穿公司制服，並跳前揭「健康秀」即
      小姐開始點團秀的熱門舞曲後，小姐會跨坐客人下盤扭動
      ，直到舞曲結束後，陪客人唱歌喝酒等語（見警卷第11、
      12頁）、本院審理時證稱：其係由被告丁○○面試應徵錄
      取，老闆是被告壬○○等語（見本院卷第29頁），足見被
      告丁○○亦實際參與店內管理業務。酌以該店女服務生工
      作內容必須從事前揭猥褻服務等情，已認定如前，而該猥
      褻服務涉及非法，攸涉性自主權妨害甚鉅，苟未於面試應
      徵時先徵詢求職者意願，而於實際工作時，女服務生動輒
      於店內服務時主張被顧客性騷擾，或檢舉其等從事不法經
      營，該店如何繼續以此方式經營牟利？而被告丁○○既從
      事面試業務，即須探詢求職者從事前揭猥褻性內容之意願
      ，又豈會不知該店女服務生從事前揭猥褻服務內容？益徵
      被告丁○○主觀上確知悉該店女服務生從事前揭猥褻服務
      內容甚明。
    2.復被告丁○○進入該店前揭包廂內指示「秀舞」後，證人
      庚○○等5 人旋即分別提供前揭猥褻舞蹈服務一節，已如
      前述，衡酌被告丁○○僅係受僱於被告壬○○，擔任店內
      服務生工作，其薪資支付、約聘僱權利，均操之在被告壬○○之手，苟非身為負責人之被告壬○○同意或授權，被
      告丁○○豈敢在雇主即被告壬○○亦同時在店內參與經營
      之情形下，任意指示、規劃前揭非法猥褻服務？而證人庚○○等5 人亦均受僱於被告壬○○，擔任店內服務生工作
      ，同前理，苟非被告壬○○同意或授權，又豈會如此大膽
      在包廂內提供前揭違法「秀舞」及容任客人撫摸身體、胸
      部及陰部之猥褻服務？又被告丁○○亦於本院行準備程序
      時供稱：98年3 月11日是老闆即被告壬○○叫其安排那些
      小姐去包廂的等語（見本院審訴卷第28頁），顯見被告陳
      廷璇指示店內女服務生即證人庚○○等5 人在店內提供前
      揭猥褻服務，確係經被告壬○○同意或授權無訛，是被告
      壬○○對其店內提供前揭猥褻服務內容，自難諉為不知。
    3.被告乙○○前於警詢時供稱：其係負責1 樓打掃清潔及導
      引客人至2 樓包廂歡唱等語（見警卷第6 頁），後於偵訊
      時改稱：其僅負責1 樓清潔，不須帶客人進包廂等語（見
      偵卷第9 頁），前後供述扞格，顯悖常情，自難盡信。而
      被告乙○○會端酒菜進包廂服務等情，業據證人庚○○、
      黃佳琦、張芯瑜、吳宥驊、王曉君亦於偵訊時證述甚詳（
      見偵卷第10至13頁），且共同被告丁○○於偵訊時亦供稱
      ：被告乙○○工作內容也是端菜、送酒、送毛巾給包廂客
      人等語（見偵卷第9 頁）、於本院行準備程序時供稱：老
      闆即被告壬○○只僱請其及被告乙○○2 位服務生，1 樓
      是開放式，2 樓是包廂等語（見本院審訴卷第25頁），又
      案發當日係由被告乙○○在前揭2 樓包廂內介紹店內消費
      方式一節，業據證人辛○○、甲○○於警詢、證人丙○○
      於警詢及本院審理時證述在卷（見警卷第32、36、40頁、
      本院卷第112 頁），足見被告乙○○亦參與該店2 樓包廂
      之服務，且知悉、並負責向顧客說明該店消費方式，則店
      內女服務生提供前揭猥褻服務，為該店主要服務內容及營
      業特色，被告乙○○豈不知悉？且該店女服務生既可「隨
      時」任令顧客撫摸身體、胸部及陰部，則其中場提供茶水
      等服務時，豈會未曾撞見店內女服務生任由顧客撫摸身體
      、胸部及陰部之情？況該店主要工作僅由被告壬○○3 人
      負責等情，業據被告壬○○供承在卷（見警卷第2 頁），
      足見該店尚非工作分工細密之大型企業，則被告乙○○與
      被告壬○○、丁○○及證人庚○○等人，均係在該店內一
      同工作，而被告壬○○、丁○○及證人庚○○等人既均知
      悉該店提供前揭猥褻服務，又豈會僅被告乙○○1 人獨漏
      不知？再者，參諸被告乙○○前於95年間任職於「喜相逢
      KTV 」擔任服務生工作，該店亦因女服務生從事秀舞猥褻
      服務而為警查獲，因其對媒介、容留成年女子與他人為猥
      褻行為有犯罪分工，而為有罪判決確定一節，有臺灣高等
      法院高雄分院（下稱高雄高分院）97年度上訴字第1942號
      判決1 份在卷可稽，足見被告乙○○對以提供女服務生陪
      唱歌、喝酒方式經營之公司，是否有額外提供猥褻服務，
      自非無識別能力，是被告乙○○果僅自98年3 月1 日起始
      受僱於被告壬○○，迄至本件被查獲時即同年月11日，亦
      達11日之久，以其前遭判刑之切身經驗，豈未查悉該店有
      提供前揭猥褻服務？更見被告乙○○主觀上確知悉該店女
      服務生從事前揭猥褻服務內容無訛，是其前揭所辯，顯係
      臨訟畏罪飾卸之詞，無足採信。
    4.綜前各節以觀，足徵被告壬○○3 人明知、並提供前揭猥
      褻服務為經營該店之營業項目，其等主觀上確有使成年女
      子與他人為猥褻行為而容留、媒介以營利之意圖至明。
（五）按共同正犯之成立，祇須具有犯意之聯絡，行為之分擔，
      既不問犯罪動機起於何人，亦不必每一階段犯行，均經參
      與（最高法院34年上字第862 號判例意旨參照）。酌以被
      告壬○○在其所經營之「紅谷視聽歌唱」提供前揭猥褻服
      務為營業項目，並於前揭時、地接待並引領證人辛○○等
      3 人進入該店B07 包廂內，由被告乙○○介紹店內消費方
      式後，再被告丁○○旋安排證人庚○○等5 人為前揭猥褻
      性服務，已如前述，是被告乙○○、丁○○對於被告壬○○於該店提供前揭猥褻服務行為均有認識，並參與接待、
      控管陪酒女服務生、介紹店內消費方式、安排前揭猥褻性
      服務、發放薪資、結帳等構成要件內之媒介、容留猥褻行
      為以營利之行為，顯見被告壬○○等3 人主觀上確有使成
      年女子與他人為猥褻行為而容留、媒介以營利之意圖，客
      觀上確有容留、媒介證人庚○○等5 名成年女子與證人辛○○等3 人為前揭猥褻行為以營利，是被告壬○○3 人對
      上揭犯行，自有犯意聯絡及行為分擔無訛。
（六）雖證人辛○○對於案發當日何人指示秀舞，前於警詢證稱
      ：係被告丁○○指示秀舞等語（見警卷第33頁），後於檢
      察事務官詢問時改稱：被告乙○○指示秀舞等語（見偵卷
      第42頁），前後證述或有不一，惟衡情人之記憶力、表達
      力、觀察力非一，或因時間流逝而記憶減損、或因感受度
      不同而印象不深刻等因素，而異其所言。而證人辛○○對
      於案發當日究係被告壬○○3 人何人招待、介紹消費或指
      示秀舞等細節，於本院審理時亦證稱：忘了等語（見本院
      卷第70、75頁），足徵證人辛○○確有因記憶力隨時間流
      逝而淡忘之情，自非為誣指被告壬○○3 人而憑空捏造事
      實。況被告丁○○於案發當日指示女服務生秀舞一節，亦
      據證人丙○○、甲○○於警詢時指述歷歷，核與證人庚○○於警詢之證述若合符節，已如前述，益見證人辛○○前
      於警詢之證述，因適逢案發初始，記憶深刻，自以其前於
      警詢之證述，較為可採。又證人辛○○就主要被告壬○○
      3 人容留、媒介前揭女服務生為猥褻服務內容、秀舞次數
      、消費方式、地點之基本事實均證述一致，則其陳述何人
      指示秀舞之完整性或有微疵，惟此細節性部分尚無礙其證
      言之採納。
（七）酌以證人辛○○、丙○○及甲○○3 人，與被告壬○○3
      人素不相識，證人庚○○為被告壬○○之員工，彼等無怨
      懟或金錢糾紛及仇恨，為證人辛○○3 人及庚○○所自陳
      （見警卷第12、33、38、41頁），並為被告壬○○3 人供
      承在卷（見警卷第3 頁、本院卷第136 頁），衡情酌理證
      人辛○○3 人及庚○○斷無甘冒偽證刑責來誣攀被告壬○○3 人之理。又互核證人辛○○、丙○○於警詢、本院審
      理時及甲○○3 人於警詢時證述之情節大致相符，亦據證
      人庚○○於警詢指述明確，被告壬○○3 人亦坦認任職於
      該店，並有前揭客觀事證為佐，是證人辛○○3 人前揭證
      述及證人庚○○於警詢之證述，實屬信而有徵，自堪採信
      ，益見證人庚○○前於警詢時，因於案發初始，獨自應訊
      ，並未受到他人干預及權衡利害得失而陳述實情，而於本
      院審理時，與其雇主、同事即被告壬○○3 人同庭對質，
      身心難免受到被告3 人在場之壓力，故而翻異前詞，迴護
      被告壬○○3 人，是其於本院審理時更異之詞，自不足採
      信。另證人即女服務生王曉君、張芯瑜、吳宥驊、黃佳琦
      於警詢、偵訊之證述，亦係迴護被告壬○○3 人而為避重
      就輕之詞，自不足為有利被告壬○○3 人之認定。
（八）綜上，被告壬○○3 人前揭所辯，顯係狡辯飾卸之詞，委
      無足採。本件事證明確，被告壬○○3 人前揭共同容留、
      媒介已滿18歲之女子與男子為前揭猥褻行為以營利犯行，
      均堪認定，應依法論科。
三、論罪科刑部分：
（一）按刑法第231 條第1 項所稱「媒介」，係指居間介紹，使
      男女因行為人之介紹牽線而能與他人為猥褻之行為；又所
      謂「容留」，係指供給場所，使男女與他人為猥褻之行為
      者而言。至所謂「猥褻」，指性交以外，一切在客觀上，
      足以刺激或滿足性慾，並引起普通一般人羞恥或厭惡感而
      侵害性的道德感情，有礙於社會風化者而言（最高法院63
      年臺上字第2235號判例、司法院大法官會議釋字第407 號
      解釋意旨參照）。查被告壬○○3 人提供場所，創造女子
      與不特定人從事猥褻行為之機會，自該當媒介、容留之行
      為；而其等以坐檯之女服務生在店內包廂從事跨坐顧客大
      腿上磨蹭雙方下體跳舞、任令顧客撫摸身體、胸部及陰部
      等行為，足以挑起性慾，已有礙於社會風化，亦屬猥褻行
      為。
（二）核被告3 人所為，均係犯刑法第231 條第1 項之意圖使女
      子與他人為猥褻行為，而容留以營利罪。其意圖使女子與
      他人為猥褻行為而媒介之低度行為，應為容留之高度行為
      所吸收，不另論罪。又被告壬○○、乙○○及丁○○3 人
      間，就上開犯行有犯意聯絡，行為分擔，均為共同正犯。
      次按刑事法若干犯罪行為態樣，本質上原具有反覆、延續
      實行之特徵，立法時既予特別歸類，定為犯罪構成要件之
      行為要素，則行為人基於概括之犯意，在密切接近之一定
      時、地持續實行之複次行為，倘依社會通念，於客觀上認
      為符合一個反覆、延續性之行為觀念者，於刑法評價上，
      即應僅成立一罪。學理上所稱「集合犯」之職業性、營業
      性或收集性等具有重複特質之犯罪均屬之，例如經營、從
      事業務、收集、販賣、製造、散佈等行為概念者是（最高
      法院95年度臺上字第1079號判決意旨參照）。而刑法第23
      1 條第1 項，係屬營業性之犯罪，本質上即具有反覆性，
      被告3 人基於同一之犯意，在密切接近之一定時間內，於
      相同空間內，反覆從事容留、媒介猥褻行為以營利，於行
      為概念上，應認為僅成立一罪。
（三）爰審酌被告3 人正值青壯，不思循正當途徑取財，竟為牟
      利而容留、媒介成年女服務生從事猥褻行為，敗壞社會善
      良風俗，被告壬○○為負責人，惡性較重，被告丁○○無
      前科，僅單純受僱被告壬○○，惡性較輕，而被告乙○○
      雖亦僅單純受僱被告壬○○，惟其前於95年間因妨害風化
      案件，經本院以95年度訴字第1148號判處有期徒刑7 月、
      高雄高分院97年度上訴字第1942號上訴駁回，緩刑2 年確
      定，有臺灣高等法院被告前案紀錄表及上開判決書各1 份
      在卷足參，仍不知悔改，緩刑期間再次以容留、媒介女子
      與人為猥褻行為之方式牟取不當利益，影響社會善良風俗
      ，惡性重大，且其等犯罪後均猶製新詞詭辯，未見悔意，
      犯後態度不佳等一切情狀，各量處如主文所示之刑，並分
      別諭知易科罰金之折算標準，以資儆懲。至扣案如附表所
      示之物，為被告壬○○所有，供該店營業之用等情，業據
      被告壬○○自承在卷（見本院卷第135 頁），為供被告壬○○、乙○○及丁○○3 人共同容留女子與他人為猥褻行
      為以營利所用之物，爰依刑法第38條第1 項第2 款規定，
      併予宣告沒收。
四、據上論斷，應依刑事訴訟法第299 條第1 項前段，刑法第28
    條、第231 條第1 項、第41條第1 項前段、第38條第1 項第
    2 款，刑法施行法第1 條之1 ，判決如主文。
本案經檢察官癸○○到庭執行職務。
中    華    民    國    99    年    4     月    8     日
                    刑事第九庭  審判長法  官 鄭詠仁 
                                      法  官 黃沛文
                                      法  官 謝枚霏
附表：
┌──┬───────┬─────┬────────┐
│編號│扣案物名稱    │數量      │備    註        │
├──┼───────┼─────┼────────┤
│一  │無線電對講機（│3支       │為供犯罪所用之物│
│    │含耳機）      │          │，爰依刑法第38條│
│    │              │          │第1 項第2 款之規│
│    │              │          │定，宣告沒收。  │
├──┼───────┼─────┼────────┤
│二  │估價單        │2張       │同上            │
├──┼───────┼─────┼────────┤
│三  │女服務生坐檯日│1張       │同上            │
│    │報表          │          │                │
├──┼───────┼─────┼────────┤
│四  │女服務生上班、│3張       │同上            │
│    │休假月報表    │          │                │
├──┼───────┼─────┼────────┤
│五  │員工上班打卡單│7張       │同上            │
└──┴───────┴─────┴────────┘
以上正本證明與原本無異。
如不服本判決應於收受送達後10日內向本院提出上訴書狀，並應
敘述具體理由；如未敘述上訴理由者，應於上訴期間屆滿後20日
內向本院補提理由書（均須按他造當事人之人數附繕本）「切勿
逕送上級法院」。
中    華    民    國    99    年    4     月    8     日
                                   書記官  楊馥如 
附錄本判決論罪之法條：
刑法第231 條第1 項
（圖利使人為性交或猥褻罪）
意圖使男女與他人為性交或猥褻之行為，而引誘、容留或媒介以
營利者，處5 年以下有期徒刑，得併科10萬元以下罰金。以詐術
犯之者，亦同。

司法院資訊處製作；財團法人民間司法改革基金會備份。
